【裁判字號】    91,訴,217
【裁判日期】    920115
【裁判案由】    損害賠償
【裁判全文】
臺灣高雄地方法院民事裁定  九十一年度訴字第二一七號
    原      告  甲○○
    被      告  乙○○
右當事人間請求損害賠償事件，經本院刑事庭移送前來，本院裁定如左：
    主      文
原告之訴及假執行之聲請均駁回。
訴訟費用由原告負擔。
    理      由
一、本件原告起訴主張被告於民國八十九年六月十一日下午二時三十五分許，在駕駛
    車牌號碼ＹＧ--一三四九號自用小客車沿高雄市○○區○○街二巷由北向南方向
    行駛途經該巷六八弄路口時，因違規偏向左方逆向行駛並未保持併行之安全間隔
    而致其左後側車身擦撞伊夫龔國禎所騎乘之車牌號碼ＸＳＣ－－九三二號重型機
    車而使其倒地，因致其受有頭部外傷、臚內出血及腦挫傷等傷害，經送醫延治仍
    不治死亡，為此乃依侵權行為損害賠償請求權請求被告應賠付其扶養費新台幣（
    下同）一百四十七萬九千八百七十四元、精神慰撫金二百萬元計三百四十七萬九
    千八百七十四元及自起訴狀繕本送達之翌日起至清償日止按年息百分之五計算之
    利息等語。
二、按原告之訴有起訴不合程式或不備其他要件者，法院應以裁定駁回之，但其情形
    可以補正者，審判長應定期間先命補正，民事訴訟法第二百四十九條第一項第六
    款定有明文，而按起訴應以訴狀為之，並表明其當事人及法定代理人，而當事人
    或代理人應於書狀內簽名，其不能簽名者，得使他人代書姓名，由當事人或代理
    人蓋章或按指印，此為訴狀必備之程式，又書狀應由當事人簽名或蓋章，乃在證
    明該書狀係出於本人之意思；而當事人之真偽，法院應依職權調查，如冒用他人
    姓名提起訴訟者，應以其訴為不合法而駁回之，最高法院八十一年度台抗字第五
    三號著有判決。經查，本件被告因涉有上開過失致死罪嫌而經台灣高雄地方法院
    檢察署檢察官提起公訴，嗣於本院刑事庭以八十九年度交易字第八六一號予以審
    理中，原告乃與訴外人龔光富共同具狀提起本件刑事附帶民事訴訟請求賠償，惟
    該附帶民事起訴狀乃係訴外人龔光富未經告知原告或得其同意而自行代之提出，
    此經證人龔光富到庭證述在卷，而本院經委由財團法人海峽交流基金會去函向原
    告查詢此事，且命其或委由訴訟代理人代為處理本件訴訟時，原告亦未依函辦理
    或予回覆，亦有本院函稿、送達證書、回函、航空郵政回執等件在卷可憑，是本
    件刑事附帶民事起訴狀既非係原告親自簽名或蓋章，且提出者之訴外人龔光富亦
    未經原告之同意即行為之，該書狀自非出於原告本人之意思，而原告於接獲本院
    通知後亦未予以追認補正，則本件損害賠償之訴自應以其訴為不合法而應予駁回
    ，而本件原告之訴既經駁回，其假執行之聲請亦失所附，亦應併予駁回。
三、依民事訴訟法第二百四十九條第一項第六款，第九十五條，第七十八條，裁定如
    主文。
中      華      民      國    九十二    年      一      月     十五     日
                              臺灣高雄地方法院民事第五庭
~B法      官  黃宏欽
右為正本係照原本作成。
如不服本裁定，應於送達後十日內向本院提出抗告狀。
中      華      民      國    九十二    年      一      月     十五     日
~B法院書記官  史華齡


司法院資訊處製作；財團法人民間司法改革基金會備份。
